臺灣花蓮地方法院刑事判決　　　　　　　　　　　　　　九十年度交訴字第三九號
　　公　訴　人　臺灣花蓮地方法院檢察署檢察官
　　被　　　告　乙○○
　　　　　　　　丙○○
右列被告因公共危險等案件，經檢察官提起公訴（九十年度偵字第二五一五號），本
院判決如左：
    主  文
乙○○傷害人之身體，處拘役伍拾日，如易科罰金以參佰元折算壹日。緩刑參年。
丙○○傷害人之身體，處有期徒刑參月。又駕駛動力交通工具，致人受傷而逃逸，處
有期徒刑柒月。應執行有期徒刑玖月。緩刑參年。
    事  實
一、丙○○與丁○○係男女朋友關係，丙○○因認多次受丁○○之前男友乙○○之電
    話騷擾，遂於民國九十年二月十二日凌晨一時許，駕駛車號ＨＱ－一六三一號客
    貨兩用車偕同丁○○至花蓮縣萬榮鄉紅葉村三十七號乙○○之胞妹甲○○住處質
    問乙○○，因丙○○在屋外喊叫，乙○○見狀，竟基於傷害之犯意，在後門外以
    鄰居所有之拖把木柄，毆打丙○○，致丙○○受有左眼眶、左頸、左肘、左前臂
    、右手拇指等多處挫傷出血腫等傷害。丙○○負傷後，憤恨不平，基於傷害之犯
    意，駕駛上開車輛，衝撞乙○○及甲○○，致甲○○受有頭部外傷、胸部、右下
    肢挫傷等傷害（乙○○並未驗傷）。丙○○明知其故意撞傷甲○○後，竟未下車
    查看，反駕駛上開車輛加速逃逸離去。
二、案經丙○○、甲○○訴由花蓮縣警察局鳳林分局報請臺灣花蓮地方法院檢察署檢
    察官偵查起訴。
    理  由
一、訊據被告乙○○對其於右揭時、地毆打丙○○之犯行均坦白承認，至被告丙○○
    固坦承駕車撞及告訴人甲○○，然矢口否認有上開犯行，辯稱其係不小心撞到甲○○，伊撞到後未下車係因怕乙○○找人過來，才加速離開云云。然查，就被告
    乙○○之上開事實，業據告訴人即被告丙○○指訴甚詳，核與證人丁○○、告訴
    人甲○○陳述情節相符，並有診斷證明書一份在卷可參，被告乙○○之自白與事
    實相符，故其犯行已堪明確。次查，就被告丙○○之犯行部分，業據告訴人甲○○指訴歷歷，其指訴情形，核與被告乙○○所述相符，並有診斷證明書一紙在卷
    可參。而證人丁○○亦到庭證稱：丙○○撞到甲○○後，甲○○整個身體卡在車
    下，丙○○又前進一次，要撞甲○○，後來伊把甲○○拉出來，伊拉起甲○○後
    ，有將甲○○受傷之事告知丙○○，乙○○當時去報警，我和丙○○很害怕，所
    以逃走了等語（見本院卷第六十、六一、六三頁）。是以，被告丙○○衝撞告訴
    人甲○○後，欲再次衝撞，且未下車查看，其若係不小心撞及，應會立即停車，
    豈會再度衝撞一次，故被告丙○○上開所辯，不足採信。本件事證明確，被告丙○○上開犯行亦堪予認定。
二、核被告乙○○所為，係犯刑法第二百七十七條第一項之傷害罪。被告丙○○所為
    ，係犯同法第一百八十五條之四公共危險罪、第二百七十七條第一項之傷害罪。
    被告丙○○所犯上開二罪，犯意各別，行為不同，應分論併罰。爰審酌被告乙○○不明究理即先毆打丙○○，實不足取，然丙○○受傷程度尚非嚴重，其犯罪後
    均坦承犯行，態度良好等情，另審酌被告丙○○被毆打後，未予控制其情緒，竟
    故意駕車衝撞他人，告訴人甲○○因此受有頭部外傷，且犯罪後未坦承犯行等一
    切情狀，分別量處如主文所示之刑，被告乙○○部分並諭知易科罰金之折算標準
    ，被告丙○○部分並定其應執行之刑。末查，被告二人均無任何前科，此有臺灣
    高等法院被告全國前案紀錄表二紙在卷可參，被告二人因思慮未周，一時激憤初
    次犯罪，雖均尚未與被害人達成和解，然被告二人於本院庭訊中均表明有意和解
    ，僅因和解金額無法達成一致而和解未成，然本件實未能因未達成和解，即認渠
    二人犯後無所警惕，本院認被告二人經本次罪刑之宣告後，應知匡正其等行為，
    而無再犯之虞，故本院認前開對被告等宣告之刑，以暫不執行為適當，爰並宣告
    緩刑三年，以啟自新。
據上論斷，應依刑事訴訟法第二百九十九條第一項前段，刑法第一百八十五條之四、
第二百七十七條第一項、第五十一條第五款、第四十一條第一項前段、第七十四條第
一款，罰金罰鍰提高標準條例第一條前段、第二條，判決如主文。
本案經檢察官李子春到庭執行職務。
中      華      民      國    九十一    年      八      月    二十三    日
                              臺灣花蓮地方法院刑事庭
                                  法  官  鄭  培  麗
右正本證明與原本無異。
如對本判決不服，應於送達後十日內，向本院提出上訴狀。（應抄附繕本）告訴人或
被害人如對於本判決不服者，應具備理由請求檢察官上訴，其上訴期間之計算係以檢
察官收受判決正本之日期為準。
                                  法院書記官
中      華      民      國    九十一    年      九      月      二      日
附錄本判決論罪之法律條文：
刑法第一百八十五條之四：
駕駛動力交通工具肇事，致人死傷而逃逸者，處六月以上五年以下有期徒刑。
刑法第二百七十七條：
傷害人之身體或健康者，處三年以下有期徒刑，拘役或一千元以下罰金。
犯前項之罪，因而致人於死者，處無期徒刑或七年以上有期徒刑，致重傷者，處三年
以上、十年以下有期徒刑。
